# Item 7 - Meta-Volcano

Com as tabelas de DEG do item 6 (ou seja, contendo TODOS os genes e seus p, Adj P, log2FC e se é up (1) ou down (-1)), junte tudo em uma grande tabela.

1.  Usar essa tabela pra plotar o vote-count de DEG (meta-volcano). Trate só os adults. Quantos DEGs aparecem em pelo menos 1, 2 ou nas 3 cohorts na mesma direção?

2.  Usar essa tabela pra plotar o vote-count de DEG (meta-volcano). Trate só os adults + elderly. Quantos DEGs aparecem em pelo menos 1, 2, 3 ou nas 4 cohorts na mesma direção?

3.  Rode o metavolcano OU o meta-P usando Fisher method para combinar os P-values e depois calcule o FDR BH. Trate só os adults. Quantos DEGs aparecem pra cada direção usando um FDR \< X (pegue um cutoff entre 100 a 1000)?

4.  Rode o metavolcano OU o meta-P usando Fisher method para combinar os P-values e depois calcule o FDR BH. Trate só os adults + elderly. Quantos DEGs aparecem pra cada direção usando um FDR \< X (pegue um cutoff entre 100 a 1000)?

```{r "setup", include=FALSE}
rm(list = ls())

basedir <- '~/Documents/work/Sex-differences-of-Pneumoccocal-colonization/'
outdir = file.path(basedir,"intermediate/item7_metaDEGs/")
knitr::opts_knit$set(root.dir = basedir)

pkgs <- c('tidyverse','data.table','ggplot2','MetaVolcanoR')
suppressPackageStartupMessages(sapply(pkgs, require, character.only = T))

pval_thrs <- 0.01
```

Input
```{r}
fnames <- list.files('intermediate/item6_DEtables/', full.names = T, pattern = 'edgeR_topTable')
de.list <- lapply(fnames, fread, data.table = F) %>% Reduce(rbind, .)
de.list
```

Define Comparisons
```{r}
comparisons <- c("NEG_M", "NEG_F", "POS_F", "POS_M")
sapply(file.path(outdir,comparisons), dir.create,recursive = T)
```
## Run MetaVolcano (vote-count) for all Comparisons (groups)

Including Elderly dataset
```{r}
meta_degs_vote <- lapply(comparisons, function(comp) {
  message('\n\n\n',comp,'\n\n')
  
  diffexplist <- de.list %>% filter(grepl(comp, group_name)) %>% split(., .$group_name)
  
  meta_degs_vote <- votecount_mv(diffexp=diffexplist,
                     pcriteria='PValue',
                     foldchangecol='logFC',
                     genenamecol='gene_id',
                     geneidcol='gene_id',
                     pvalue=pval_thrs,
                     foldchange=0, 
                     metathr=0.01,
                     collaps=F,
                     jobname="wElderly", 
                     outputfolder=file.path(outdir,comp),
                     draw='PDF')
  list(meta_degs_vote) %>% setNames(comp)
}) %>% unlist(recursive = F)
```
```{r}
lapply(names(meta_degs_vote), function(comp) saveRDS(meta_degs_vote[[comp]], file.path(outdir,comp,paste0('metavolcano_vote_',comp, '_wElderly.rds'))))
```

```{r}
lapply(meta_degs_vote, function(x) x@metaresult)
```

```{r}
lapply(meta_degs_vote, function(x) x@degfreq)
```

```{r}
lapply(meta_degs_vote, function(x) x@MetaVolcano)
```