# Item 7 - Meta-Volcano

Com as tabelas de DEG do item 6 (ou seja, contendo TODOS os genes e seus p, Adj P, log2FC e se é up (1) ou down (-1)), junte tudo em uma grande tabela.

1.  Usar essa tabela pra plotar o vote-count de DEG (meta-volcano). Trate só os adults. Quantos DEGs aparecem em pelo menos 1, 2 ou nas 3 cohorts na mesma direção?

2.  Usar essa tabela pra plotar o vote-count de DEG (meta-volcano). Trate só os adults + elderly. Quantos DEGs aparecem em pelo menos 1, 2, 3 ou nas 4 cohorts na mesma direção?

3.  Rode o metavolcano OU o meta-P usando Fisher method para combinar os P-values e depois calcule o FDR BH. Trate só os adults. Quantos DEGs aparecem pra cada direção usando um FDR \< X (pegue um cutoff entre 100 a 1000)?

4.  Rode o metavolcano OU o meta-P usando Fisher method para combinar os P-values e depois calcule o FDR BH. Trate só os adults + elderly. Quantos DEGs aparecem pra cada direção usando um FDR \< X (pegue um cutoff entre 100 a 1000)?

```{r "setup", include=FALSE}
rm(list = ls())

basedir <- '~/Documents/work/Sex-differences-of-Pneumoccocal-colonization/'
outdir = file.path(basedir,"intermediate/item7_metaDEGs/")
# knitr::opts_knit$set(root.dir = basedir)

pkgs <- c('tidyverse','data.table','ggplot2','MetaVolcanoR')
suppressPackageStartupMessages(sapply(pkgs, require, character.only = T))
pars <- list(de.method = c('edgeR',"DESeq2")[2],
              pval_thrs = 0.01)
if(pars$de.method == 'edgeR') {
  pars$fc = 'logFC'
  pars$pval = 'PValue'
  } else if(pars$de.method == 'DESeq2') {
  pars$fc = 'log2FoldChange'
  pars$pval = 'pvalue'
}
pars
```

Input
```{r}
fnames <- list.files('intermediate/item6_DEtables/', full.names = T, pattern = paste0(pars$de.method, '_topTable'))
de.list <- lapply(fnames, fread, data.table = F) %>% Reduce(rbind, .)
# de.list <- de.list %>% unite('group_name',dataset_name, group_name, sep = '_')
# head(de.list)
```

Define Comparisons
```{r}
comparisons <- c("NEG_M", "NEG_F", "POS_F", "POS_M")
sapply(file.path(outdir,comparisons, pars$de.method), dir.create,recursive = T, showWarnings = F)
```
## Run MetaVolcano (vote-count) for all Comparisons (groups)

Including Elderly dataset
```{r}
meta_degs_vote <- lapply(comparisons, function(comp) { # comp = comparisons[1]
  message('\n\n\n',comp,'\n\n')
  # diffexplist <- de.list %>% filter(grepl(comp, group_name)) %>% split(., .$group_name)
  diffexplist <- de.list %>% filter(grepl(comp, group)) %>% split(., .$group)
  names(diffexplist)

  meta_degs_vote <- votecount_mv(diffexp=diffexplist,
                     pcriteria=pars$pval,
                     foldchangecol=pars$fc,
                     genenamecol='gene_id',
                     geneidcol='gene_id',
                     pvalue=pars$pval_thrs,
                     foldchange=0,
                     metathr=0.01,
                     collaps=F,
                     jobname="wElderly",
                     outputfolder=file.path(outdir,comp, pars$de.method),
                     draw='PDF')
  list(meta_degs_vote) %>% setNames(comp)
}) %>% unlist(recursive = F)
```
```{r}
lapply(names(meta_degs_vote), function(comp) saveRDS(meta_degs_vote[[comp]], file.path(outdir,comp,pars$de.method, paste0('metavolcano_vote_',comp, '_wElderly.rds'))))
```

```{r}
lapply(meta_degs_vote, function(x) x@metaresult)
```

```{r}
lapply(meta_degs_vote, function(x) x@degfreq)
```

```{r}
lapply(meta_degs_vote, function(x) x@MetaVolcano)
```


Without Elderly dataset
```{r}
de.list = de.list %>% filter(!grepl('Elderly',group))
table(de.list$group)
meta_degs_vote <- lapply(comparisons, function(comp) { # comp = comparisons[1]
  message('\n\n\n',comp,'\n\n')
  # diffexplist <- de.list %>% filter(grepl(comp, group_name)) %>% split(., .$group_name)
  diffexplist <- de.list %>% filter(grepl(comp, group)) %>% split(., .$group)
  names(diffexplist)

  meta_degs_vote <- votecount_mv(diffexp=diffexplist,
                     pcriteria=pars$pval,
                     foldchangecol=pars$fc,
                     genenamecol='gene_id',
                     geneidcol='gene_id',
                     pvalue=pars$pval_thrs,
                     foldchange=0,
                     metathr=0.01,
                     collaps=F,
                     jobname="wOutElderly",
                     outputfolder=file.path(outdir,comp, pars$de.method),
                     draw='PDF')
  list(meta_degs_vote) %>% setNames(comp)
}) %>% unlist(recursive = F)
```
```{r}
lapply(names(meta_degs_vote), function(comp) saveRDS(meta_degs_vote[[comp]], file.path(outdir,comp,pars$de.method, paste0('metavolcano_vote_',comp, '_wOutElderly.rds'))))
```

```{r}
lapply(meta_degs_vote, function(x) x@metaresult)
```

```{r}
lapply(meta_degs_vote, function(x) x@degfreq)
```

```{r}
lapply(meta_degs_vote, function(x) x@MetaVolcano)
```
